臺灣新竹地方法院刑事判決　　　　　　　 94年度簡上字第8號
上　訴　人　臺灣新竹地方法院檢察署檢察官
被　　　告　乙○○　男　18歲（民國75年6月17日生）
上列上訴人因被告竊盜案件，不服本院簡易庭於中華民國93年12
月27日所為之93年度竹北簡字第272號第一審簡易判決（聲請簡
易判決處刑案號：臺灣新竹地方法院檢察署93年度偵字第5292號
）而提起上訴，並移送併案審理（併案審理案號：同署93年度偵
字第5982號），本院管轄第二審之合議庭判決如下：
    主      文
上訴駁回。
    事實及理由
一構成犯罪事實：
  乙○○與甲○○（經本院以93年度竹北簡字第272號判處罪刑
  確定）基於意圖為自己不法所有之犯意聯絡，於民國93年8月
  14 日4時39分許之夜間，共同攜帶乙○○所有之客觀上足以傷
  害他人之生命、身體，堪為兇器之鐵撬及縲絲起子各1支，由
  甲○○騎乘車牌號碼PC6-225號重機車搭載乙○○至呂理興所
  經營位於新竹縣竹北巿中正西路1520號之「豐田海產店」，由
  乙○○持上述鐵撬將鐵門撬開毀損進入該住宅後，再共同持店
  內呂理興所有客觀上亦足供兇器使用之菜刀1把，毀損櫃檯抽
  屜（毀損部分均未據告訴），竊取抽屜內現金新臺幣（下同）
  19,000 元、統一超商100元禮券2張及紀念紙幣50元1紙。得手
  後，旋為呂理興發覺而倉皇逃逸，嗣經呂理興報警循線查獲。
  案經新竹縣警察局竹北分局報請臺灣新竹地方法院檢察署檢察
  官偵查起訴。
二認定犯罪事實所根據之證據及理由：
(一)被告乙○○坦承上開事實不諱。
(二)同案被告甲○○之供述。
(三)被害人呂理興於警詢時之指訴。
(四)贓證物品認領保管收據1紙、現場照片5張。
(五)交通部中央氣象局中華民國93年日出日沒時刻表1份。
三論罪科刑之理由：
  核被告所為，係犯刑法第321條第1項第1款、第2款、第3款之
  攜帶兇器，毀壞安全設備，夜間侵入住宅竊盜罪。被告乙○○
  與同案被告甲○○間，有犯意之聯絡及行為之分擔，應論以共
  同正犯。原審審酌被告乙○○並無前科資料，有前案資料查註
  紀錄表一份附卷可稽，同案被告甲○○業與被害人呂理興達成
  調解，有新竹巿北區調解委員會調解書1紙在卷為憑，而適用
  刑事訴訟法第449條第1項前段、第3項、第450條第1項，刑法
  第28條、第321條第1項第1款、第2款、第3款、第41條第1項前
  段，罰金罰鍰提高標準條例第1條前段、第2條規定，量處被告
  乙○○有期徒刑6月，併諭知易科罰金之折算標準，且就扣案
  螺絲起子、鐵撬各1支併依刑法第38條第1項第2款規定宣告沒
  收，其認事用法，均無不合，量刑亦屬妥適。
四公訴人上訴及移送併案意旨略以：被告乙○○另於原審判決前
  之93年11月11日凌晨3時，因金錢糾紛對甲○○懷恨在心，乃
  意圖為自己不法之所有，委請不知情之李惠新搭載前往告訴人
  甲○○位於新竹巿國華街81巷4號之住處前，以於不詳時地拾
  得之鑰匙，竊取告訴人甲○○所使用車牌號碼PC6-225號重機
  車，得手後將該車推入新竹巿南寮漁港中，嗣因告訴人甲○○
  發覺上情並報警處理而查獲，因認被告乙○○此部分犯行與前
  開加重竊盜罪，為基於概括之犯意反覆為之，係屬連續犯之裁
  判上一罪，請求併案審理（併案審理案號：93年度偵字第5982
  號），並認原審未及審酌併案部分而容有未洽，求為撤銷原判
  決，另為適法之判決等語。經查：
(一)按連續犯之所謂「出於概括之犯意」，必須其多次犯罪行為自
  始均在一個預定犯罪計劃以內，出於主觀上始終同一之犯意之
  進行，若途中另有新犯意發生，縱所犯為同一罪名，究非連續
  其初發的意思，即不能成立連續犯（最高法院70年度台上字第
  6296號判例參照）。
(二)訊據被告乙○○固坦承有公訴人上訴、移送併案所指之犯行，
  核與告訴人甲○○之指訴及證人李惠新之證述相符，復有贓證
  物品認領保管收據、車輛尋獲電腦輸入單各1紙附卷可考，其
  此部分竊盜犯行固足以認定。然被告乙○○竊盜告訴人甲○○
  所有上述機車之動機，係因犯首開業經起訴之加重竊盜犯行後
  ，就同案被告甲○○與呂理興達成調解所應支付與呂理興之賠
  償金5萬元，被告乙○○是否亦應分擔乙節，二人意見不一而
  起爭執，被告乙○○乃心生不滿，起意竊盜甲○○之機車以為
  報復之情，為被告乙○○所供陳明確，並為告訴人甲○○到院
  陳述屬實。是被告乙○○併案部分之犯行，顯係於前案起訴之
  加重竊盜犯罪後另行起意。此外，原審論科之加重竊盜犯行，
  係以攜帶兇器，毀壞安全設備，夜間侵入住宅為之，與併案部
  份係以拾得之鑰匙竊取機車之犯罪手法、情節顯然有別，復佐
  以二案犯罪時間相隔已近3月，足認被告經起訴之前次加重竊
  盜犯行與併案之普通竊盜犯行乃分別起意，並非在一個預定犯
  罪計劃以內出於主觀上始終同一之犯意進行甚明。從而，本件
  難認起訴部分與併案部份犯罪事實係連續犯，而應係基於個別
  犯意為之。
(三)綜上，公訴人上訴及併案意旨所指被告另所涉刑法第320條第1
  項之竊盜犯行，依審判不可分原則，應為前案起訴效力所及等
  語，並執以指摘原判決不當，為無理由，應予駁回。移送併案
  部分犯行，則退回檢察官另為適法之處置。
五依刑事訴訟法第455條之1第3項、第368條，判決如主文。
本案經檢察官陳宏兆到庭執行職務。
中　　華　　民　　國　　94　　年　　4　　 月　　21　　日
                  刑事第二庭  審判長法  官   王銘勇
                                    法  官   林秋宜
                                    法  官   鄭子俊
以上正本證明與原本無異。
不得上訴。
中　　華　　民　　國　　94　　年　　4　　月　　 21  　日
                                    書記官　沈藝珠
